# 求助陈版主，收入确认的疑问。

提问人：liuweisheng 时间：2021-07-30 08:05:07
A公司出售软件给甲，无需提供后续服务，合同约定，交付验收合格甲付款70%，正常运行 2 年后，甲付款15%，正常运行 3 年后，甲付款15%。
A公司交付时应确认收入70%还是100%，谢谢版主解惑。

回答人：chenyiwei
确认收入100%，但对于以后年度根据运行正常情况支付的剩余部分款项，应确认为合同资产，并考虑该安排是否包含重大融资成分。